臺灣宜蘭地方法院刑事判決　　　　　　　　　　　　　　九十年度簡上字第三四號
　　上　訴　人
　　即　被　告　甲○○
　　選任辯護人 楊德海
右上訴人因違反槍砲彈藥刀械管制條例案件，對於中華民國九十年時月二十三日本院
羅東簡易庭所為第一審判決（九十羅簡字第一七七號）提起上訴（原檢察官聲請簡易
判決處刑案號：九十年偵字第一四Ｏ一號），本院第二審合議庭判決如左：
    主  文
上訴駁回。
甲○○緩刑貳年。
    事實及理由
一、本案經本院審理結果，認第一審以上訴人即被告甲○○犯槍砲彈藥刀械管制條例
    第十五條第一款、第二款之未經許可於夜間在公共場所攜帶刀械罪，判處有期徒
    刑三月，如易科罰金以三百元折算一日，認事用法及量刑均無不當，應予維持，
    並引用第一審簡易判決書記載關於被告未經許可於夜間在公共場所攜帶刀械之事
    實、證據及理由（如附件）。
二、被告上訴意旨略以：扣案武士刀係在宜蘭市文化中心前廣場所購得，並不知道持
    有此一刀械係違法，而扣案刀械雖宜蘭縣警察局回函說明扣案刀械為管制之武士
    刀，然函文中並未詳細說明，其認定殺傷力之標準，而本件上訴人所持有之刀械
    並未開鋒，且持有目的為觀賞，應不具違法性；且本件原審所量處之刑度過重，
    影響上訴人日後求職之機會等語。經查：
（一）經本院於九十一年一月十七日審理過程中當庭將扣案刀械提示上訴人，並且當
      庭勘驗扣案武士刀刀刃結果，該刀刃部分業經開鋒，已具有切割物品、殺傷人
      體之功能，顯見已具備危險性，經當庭勘驗結果其具殺傷力應屬明確，再輔以
      宜蘭縣警察局回函，足見本件扣案刀械乃列管具殺傷力之武士刀，被告此部份
      辯詞不足採信。
（二）另被告雖辯稱不知持有刀械係違法，僅係基於觀賞之用，然經證人張欣如於警
      訊中證述：上訴人於九十年四月二十一日駕駛自小客車停放在羅東鎮○○街七
      號前，他下車後就把行李箱打開，然後拿出該把武士刀，他是用衣服包裹該武
      士刀，有露出刀柄等語（見九十年四月二十一日警訊筆錄），由證人前揭證言
      足見，被告當時將武士刀以衣服包裹，由此一外觀事實顯見其隱匿武士刀之企
      圖，足見其對於持有武士刀之違法性業據認識，其前揭辯詞應係事後卸責之詞
      ，不足採信。
（三）綜上，上訴人前揭辯詞均不足採信，原審引用檢察官之簡易判決處刑書內容即
      證人張欣如證述、扣案武士刀及宜蘭縣警察局九十年五月一日九十警保民字第
      二一九五二號函等人證、物證認定被告罪刑並無不當，是被告上訴意旨並無理
      由，應予駁回。惟末查被告並無前科，更未曾受有期徒刑以上刑之宣告，此有
      台灣高等法院被告全國前案紀錄表在卷可憑，且斟酌被告因為一時失慮持有刀
      械，並未持以為其他犯罪行為，惡性非重，原審未及審酌此部分，另被告犯後
      態度尚屬良好，且對於對自己所為亦深感悔悟，足認其因一時失慮及衝動致為
      本件犯行，被告經此偵審教訓，當知所警惕，應無再犯之虞，本院認對其所宣
      告之刑以暫不執行為適當，爰併予宣告緩刑二年，以啟自新。
據上論斷，應依刑事訴訟法第四百五十五條之一第一項、第三項、第三百六十八條，
刑法第七十四條第一款，判決如主文。
本案經檢察官劉憲英到庭執行職務。
中      華      民      國      九十一      年    一    月   三十 一    日
                                  臺灣宜蘭地方法院刑事第一庭
  審判長  法  官 林 明 山
                                              法  官 蔡 仁 昭
                                              法  官 李 毓 華
右正本證明與原本無異。
如不服本判決，應於判決送達後十日內向本院提出上訴狀( 應附繕本 )。
                                              書記官 林 慶 生
中      華      民      國      九十一      年    二    月      一      日
